【裁判字號】    97,交簡上,69
【裁判日期】    971121
【裁判案由】    過失傷害
【裁判全文】
臺灣士林地方法院刑事判決            97年度交簡上字第69號
上  訴  人  臺灣士林地方法院檢察署檢察官
上  訴  人
即  被  告  甲○○
上列上訴人因被告過失傷害案件，不服本院士林簡易庭民國97年
4 月11日96年度士交簡字第1703號第一審刑事簡易判決（臺灣士
林地方法院檢察署檢察官聲請簡易判決處刑書案號：96年度偵緝
字第1122號），提起上訴，本院管轄第二審之合議庭判決如下：
    主  文
上訴駁回。
    事  實
一、甲○○於民國95年10月4 日14時許，駕駛車號為7Q-8158 號
    自用小客車，沿臺北市○○區○○街由南往北方向行駛轉西
    行駛至該路段82號前，本應注意車前狀況，隨時採取必要之
    安全措施，而依當時情形係天候晴，日間自然光線，路面狀
    況為乾燥、無缺陷且無障礙物，視距良好，並無不能注意之
    情事，適乙○○由西往東方向騎乘自行車停等於該處之際，
    甲○○竟疏未注意車前狀況以採取必要之措施即貿然左轉，
    致所駕駛之自用小客車左前保險桿擦撞乙○○騎乘之自行車
    前輪，造成乙○○倒地而受有左側第4 肋骨折、左側近端肱
    骨撕裂性骨折、右側鎖骨遠端撕裂性骨折、左顴骨處臉部擦
    傷約4 3 公分、左下眼皮皮下瘀血、左肘皮下瘀血約31
    公分併皮膚擦傷約2 1 公分、左前臂擦傷約2 1 公分、
    右肘擦傷約2 1 公分、右小腿擦傷約5 1 公分、左足背
    皮下瘀血、右大腿、右下腹、鼠蹊部皮下瘀血、左大腿內側
    及右膝（聲請簡易判決處刑書誤載為左膝）皮下瘀血等傷害
    ，迨警據報前往現場處理，甲○○於有偵查權之員警發覺前
    開犯行前，自行向現場處理員警當場承認為肇事人並申告前
    開行為而接受裁判，始查悉上情。
二、案經乙○○訴由臺北市政府警察局北投分局報請臺灣士林地
    方法院檢察署檢察官聲請簡易判決處刑。
    理  由
一、按被告以外之人於審判外之言詞或書面陳述，除法律有規定
    者外，不得作為證據；又被告以外之人於審判外之陳述，雖
    不符合同法第159 條之1 至第159 條之4 之規定，但經當事
    人於審判程序同意作為證據，法院審酌該言詞陳述或書面陳
    述作成時之情況，認為適當者，亦得為證據；又當事人、代
    理人或辯護人於法院調查證據時，知有第159條第1 項不得
    為證據之情形，而未於言詞辯論終結前聲明異議者，視為有
    前項之同意，刑事訴訟法第159 條第1 項及第159 條之5 分
    別定有明文。查本判決下列所引用之下列各項證據方法之證
    據能力，當事人於本院準備程序及審判期日中均未予爭執，
    且迄至言詞辯論終結前亦未再聲明異議，本院審酌該等言詞
    陳述及書面陳述作成時之情況，並無不宜作為證據之情事，
    依刑事訴訟法第159 條之5 之規定，自得作為證據。
二、前揭犯罪事實，業據被告甲○○於本院審理中坦承不諱，核
    與告訴人乙○○於警詢、偵查及本院審理中指訴之情節相符
    ，並有道路交通事故現場圖、交通事故談話紀錄表、道路交
    通事故補充資料表、道路交通事故初步分析研判表、道路交
    通事故調查報告表(一)(二)及現場照片9 張等在卷可稽；而告訴
    人乙○○因騎乘自行車與被告甲○○所駕駛之自小客車發生
    擦撞而受有如事實欄所載之傷勢，亦有其所提出之行政院國
    軍退除役官兵輔導委員會臺北榮民總醫院於95年10月17日出
    具之診斷證明書及臺北市立聯合醫院於95年10月18日出具之
    甲種診斷證明書附卷可參；況本件經送臺北市車輛行車事故
    鑑定委員會鑑定之結果，認為被告甲○○似有提前左轉致未
    注意左前方來車動向之疏失，而為本件事故肇事原因，告訴
    人乙○○則無肇事因素，此有臺北市交通事件裁決所97年8
    月29日北市裁鑑字第09739568700 號函所檢附之鑑定意見書
    在卷可稽，足徵被告甲○○之上開自白與事實相符。本件事
    證明確，被告甲○○之犯行洵堪認定，應予依法論科。
三、核被告甲○○所為，係犯刑法第284 條第1 項前段之過失傷
    害罪。本件係報案人或勤務中心轉來資料未報明肇事人姓名
    ，處理人員前往現場處理時，被告甲○○在場，並當場承認
    為肇事人，此有臺北市政府警察局北投分局交通分隊員警陳
    照原所製作之道路交通事故肇事人自首情形紀錄表一份在卷
    可稽，是被告甲○○於有偵查權之警員發覺前開犯行之犯罪
    人前，自行向現場處理警員申告上開犯行，並隨同警員到案
    及接受審判，符合自首之規定，應依刑法第62條前段之規定
    ，減輕其刑。至被告甲○○所為本件之過失傷害犯行，其犯
    罪時間雖係在民國96年4 月24日以前，然其於96年7 月13日
    經臺灣士林地方法院檢察署發布通緝在案，迄至於96年8 月
    31日為警緝獲到案，依中華民國96年罪犯減刑條例第5 條之
    規定，自不得依該條例減刑。而被告甲○○雖與告訴人乙○
    ○於97年9 月8 日在本院士林簡易庭調解室成立調解，同意
    於97年11月10日前給付新臺幣7 萬元，然迄今並未給付告訴
    人乙○○，亦有本院公務電話紀錄附卷可參，原審認被告甲
    ○○罪證明確，因而援引刑事訴訟法第449 條第1 項前段、
    第454 條，刑法第284 條第1 項前段、第62條前段、第41條
    第1 項，刑法施行法第1 條之1 之規定，量處被告甲○○有
    期徒刑三月，並諭知易科罰金之折算標準；而量刑之輕重及
    緩刑之宣告，係事實審法院得依職權自由裁量之事項，茍已
    斟酌刑法第57條各款所列情狀而未逾越法定刑度，則不得遽
    指為違法；又刑罰之量定屬法院自由裁量之職權行使，但仍
    應審酌刑法第57條所列各款事由及一切情狀，為酌量輕重之
    標準，並非漫無限制，在同一犯罪事實與情節，如別無其他
    加重或減輕之原因，下級法院量定之刑，亦無過重或失輕之
    不當情形，則上級法院對於下級法院之職權行使，原則上應
    予尊重（最高法院72年度臺上字第6696號判例及85年度臺上
    字第2446號判決意旨參照）；查本案被告甲○○於警詢、偵
    查及本院審理中均坦承犯行，並符合自首之規定，而其駕駛
    車輛因上開過失致告訴人乙○○受傷，迄今亦未賠償告訴人
    乙○○，復參酌告訴人乙○○所受之傷勢，是原審基此考量
    而為前開科刑之諭知，尚無裁量權濫用、不當或違法之處，
    且原審判決經核認事用法均無違誤，量刑亦稱妥適，檢察官
    及被告甲○○上訴意旨徒以量刑過輕或過重，指摘原判決不
    當，均無理由，應予駁回。
據上論斷，應依刑事訴訟法第455 條之1 第1 項、第3 項、第36
8 條，判決如主文。
本案經檢察官張紜瑋到庭執行職務。
中    華    民    國    97    年    11    月    21    日
                  交通法庭審判長法  官  李育仁
                                法  官  孫曉青
                                法  官  黃雅君
以上正本證明與原本無異。
本件不得上訴。
                                書記官  簡湘雲
中    華    民    國    97    年    11    月    21    日
附錄本案論罪科刑法條：
刑法第284條第1項前段
因過失傷害人者，處 6 月以下有期徒刑、拘役或 5 百元以下罰
金，致重傷者，處 1 年以下有期徒刑、拘役或 5 百元以下罰金
。


司法院資訊處製作；財團法人民間司法改革基金會備份。
